【裁判字號】    92,訴,993
【裁判日期】    920718
【裁判案由】    竊盜等
【裁判全文】
臺灣板橋地方法院刑事判決                          九十二年度訴字第九九三號
    公  訴  人  臺灣板橋地方法院檢察署檢察官
    被      告  癸○○
                丙○○
                丁○○
右列被告因竊盜等案件，經檢察官提起公訴（九十一年度偵字第二三二七四號、九十
二年度偵字第二二一二號），本院判決如左：
    主  文
癸○○、丙○○共同以犯竊盜罪為常業，各處有期徒刑壹年貳月。
丁○○連續幫助以犯竊盜罪為常業，累犯，處有期徒刑捌月。
扣案之郵局帳戶金融卡（卡號00000000000000號）壹張、摩托羅拉行
動電話壹支、郵局帳戶存簿儲金簿（局號：0000000號，帳號：000000
0號）壹本、金融卡（卡號00000000000000號）壹張、行動電話00
00000000號ＳＩＭ卡壹張，均沒收之。
    事  實
一、丁○○前於民國（下同）八十年間因殺人未遂、肅清煙毒條例、麻醉藥品管理條
    例等案件，經臺灣新竹地方法院判處應執行刑為有期徒刑九年，並經臺灣高等法
    院駁回上訴確定，於八十三年十二月六日縮短刑期假釋出監，並於八十九年四月
    二日假釋保護管束期滿而執行完畢（構成累犯）。癸○○、丙○○二人因失業致
    經濟窘困，竟共同基於常業竊盜之犯意及恐嚇取財之概括犯意聯絡，自九十一年
    六月二十五日起至同年九月二日止，在桃園縣龜山鄉兔子坑山區，利用姓名年籍
    不詳之人已架設於上開山區但棄置不用之捕鴿網捕捉賽鴿，於賽鴿陷網時即上前
    將賽鴿自網上取下，以此方法竊取飛經上開山區之賽鴿，得手後將賽鴿交由癸○○飼養保管，並由丙○○依賽鴿腳環上之鴿主電話，連續以癸○○所有之000
    0000000號或其自己所有之0000000000號行動電話聯絡鴿主，
    向鴿主稱如果要鴿子，每隻須新臺幣（下同）一千元至二千元不等之金錢，匯款
    後才釋放鴿子等語，並指定將金錢匯入癸○○之郵局帳戶（局號：000000
    0號，帳號：0000000號）或原不知情之丁○○之郵局帳戶（局號：00
    00000號，帳號：0000000號）內，足使鴿主理解其意義係暗示如不
    依指示匯款，賽鴿即無法取回而受危害，使鴿主心生畏怖而匯款，嗣鴿主依指示
    匯款後，再由癸○○將賽鴿釋放，得款朋分花用（詳細行竊時間、鴿主姓名、匯
    款時間、匯款金額、匯入帳戶均如附表所示）。丁○○並自九十一年八月間起，
    知悉丙○○、癸○○有上開竊取賽鴿之行為後，仍基於幫助丙○○、癸○○常業
    竊盜之概括犯意，連續多次駕車搭載丙○○、癸○○前往上開山區收取網上竊得
    之賽鴿（九十一年八月以後，未再使用丁○○帳戶匯款）。嗣於九十一年十二月
    四日上午十一時三十分許，經員警持搜索票在臺北縣新莊市○○路九二九巷二六
    號五樓癸○○住處，扣得癸○○所有之上開郵局帳戶金融卡（卡號000000
    00000000號）一張、摩托羅拉行動電話一支（其內000000000
    0號ＳＩＭ卡業經癸○○丟棄）；並在臺北縣新莊市○○路○段六六二號四樓丙○○、丁○○住處，扣得丁○○所有上開郵局帳戶存簿儲金簿一本、金融卡（卡
    號00000000000000號）一張、丙○○所有行動電話000000
    0000號ＳＩＭ卡一張。
二、案經內政部警政署刑事警察局報請臺灣板橋地方法院檢察署檢察官偵查起訴。
    理  由
一、訊據被告癸○○、丙○○固坦承有於上開時、地，利用他人所架設之捕鴿網，竊
    取賽鴿及打電話予鴿主告知匯款帳戶等情事不諱，惟矢口否認有恐嚇取財犯行，
    並辯稱係依鴿子腳環上電話，打電話給鴿主，要鴿主匯錢才放鴿子回去，並沒說
    不給錢會殺死鴿子等恐嚇行為云云。訊據被告丁○○固坦承有連續多次駕車搭載
    被告丙○○、癸○○至桃園縣龜山鄉兔子坑山區之行為，惟辯稱：不知道他們要
    去做什麼，我沒有參與云云。惟查：
（一）被告癸○○於本院審理中供承：「網子確實是別人先架好的，我們第一次去時
      我有看到架網的人看到我們就跑了，那時沒有看到鴿子在網上，之後網子就一
      直架在那裡，第二次以後去時架網的人就沒再出現過了」、「先在對面看，看
      到網上如果有鴿子就會過去抓下來，方法是把網子拉下來，再把鴿子取下，網
      子還是繼續立在原地」等語（見本院九十二年六月十七日訊問筆錄）、被告丙○○於本院審理中亦供承：「網子確實是別人架好的，我們是看到有鴿子就把
      牠抓下來，我第一次去也有看到架網的人跑掉，之後就沒再看到了，網子就一
      直架在那裡。我當時是因為沒工作才與癸○○商量決定要這樣做」等語（見本
      院九十二年六月十七日訊問筆錄），足見被告癸○○、丙○○雖非架設捕鴿網
      之人，惟原架網之人於被告癸○○、丙○○到場時匆忙逃逸，其後又未曾前往
      撤網或收取網上捕獲之賽鴿，其顯係已有將該網棄置之意思甚明，被告癸○○
      、丙○○於見架網之人將網架棄置逃離現場後，不僅未將捕鴿網撤離，反進而
      利用該已架設完成之捕鴿網，連續多次前往收取網內之賽鴿，其主觀上自有以
      該已架設完成之補鴿網做為本身行竊之工具以之捕捉竊取賽鴿之意思，要無可
      疑。又被害人即如附表所示之鴿主確有失竊賽鴿並按行竊者之指示匯款入癸○○或丁○○帳戶之事實，業據上開被害人等於警詢中證述屬實，並有匯款單在
      卷足資佐證，足認被告癸○○、丙○○確為行竊之人，是被告癸○○、丙○○
      此竊盜部分之自白與事實相符。
（二）又按刑法上恐嚇取財罪之「恐嚇」，係指以危害通知他人，使該人主觀上生畏
      怖心之行為。至於危害通知之方法，亦無限制，無論明示之言語、文字、動作
      或暗示之危害行為，苟已足使對方理解其意義之所在，並足以影響其意思之決
      定與行動自由者均屬之（最高法院八十一年度台上字第八六七號判決意旨參照
      ）。查：
    (1)被害人即附表所示之鴿主於警詢中雖均證稱對方於電話中稱如不匯款將殺掉鴿
      子云云，惟查上開被害人等之警詢筆錄之記載方式，僅於賽鴿失竊日期、匯款
      金額部分係留空後以手寫填載，其餘內容部分均係以打字製作完成之制式格式
      ，又查其內容，每位被害人陳述遭恐嚇之過程，其陳述之用字遣詞竟完全相同
      ，顯與常情不符，且被害人等中之午○○、陳竑錦（原名子○○）於本院審理
      中到庭證稱對方並沒有說如不匯款將殺掉鴿子等語（見本院九十二年六月十七
      日訊問筆錄），益徵上開警詢筆錄記載之真實性，並非無疑，又查無上開被害
      人等於警詢時之錄音、錄影以佐證上開筆錄記載內容之真實，且其餘被害人等
      經本院傳訊均未到庭，致無從查證渠等遭恐嚇之確實過程，從而自非得執上開
      有瑕疵之被害人等警詢筆錄做為被告癸○○、丙○○有向鴿主恐嚇稱如不匯款
      將殺掉鴿子等語之事證。但
    (2)被告丙○○於本院審理中供承：「捉到鴿子後跟鴿主說要匯錢過來才放鴿子」
      等語（參見本院九十二年六月十七日訊問筆錄），核與證人即被害人午○○、
      陳竑錦於本院審理中所證情節相符，證人午○○證稱：「對方打電話給我時說
      ，鴿子在他那邊，共三隻，一隻一千元，要我先匯錢給他」等語，證人陳竑錦
      證稱：「當時對方告訴我說我的鴿子在他那邊，說總共要匯二萬元過去，如果
      要鴿子，就要把錢匯過去，才要把鴿子還我，說要看到錢才要放鴿子」、「因
      為我當時鴿子是競賽在用，我怕他鴿子不放掉，所以只好匯錢」等語（均見本
      院九十二年六月十七日訊問筆錄）。是被告丙○○以電話告知被害人等應予匯
      款始能贖回鴿子，其話之語意即暗示若不匯款則鴿子自不可能放回，足使被害
      人等理解其意義係暗示如不依指示匯款，賽鴿將無法取回而受危害，進而影響
      被害人等意思決定之自由，是被告丙○○以電話與被害人等聯繫之舉動，即係
      出於為自己不法所有之意圖，並足使被害人等人心生畏懼，揆諸上開判決說明
      ，被告丙○○上開言詞內容，顯有恐嚇取財之意，被告癸○○、丙○○於本院
      審理中辯稱未恐嚇被害人云云，自難採信。此外，並有被害人等之匯款單等件
      ，及行動電話0000000000號、0000000000號之通話紀錄
      各一份在卷足佐，且有癸○○所有之上開郵局帳戶金融卡一張、摩托羅拉行動
      電話一支（其內0000000000號ＳＩＭ卡業經癸○○丟棄）、丁○○
      所有上開郵局帳戶存簿儲金簿一本、金融卡一張、丙○○所有行動電話000
      0000000號ＳＩＭ卡一張扣案可稽，被告癸○○、丙○○恐嚇取財之事
      實，亦臻明確。
（三）又被告丁○○自九十一年八月間起參與被告癸○○、丙○○捕鴿行竊犯行之事
      實，業據被告癸○○、丙○○本院審理中供述綦詳，被告丙○○並供稱：「（
      丁○○帳戶）是我拿來用的，之前他不知情，知道之後他有載我們去山上抓鴿
      子」等語（見本院九十二年六月二十六日審判筆錄），被告丁○○於本院審理
      中亦自承：「知道他們（指被告癸○○、丙○○）之前有上山捉鴿子」等語（
      見本院九十二年六月二十六日審判筆錄），是被告丁○○辯稱不知道被告癸○○、丙○○上山去做什麼云云，無非卸責之詞，要無足採。被告丁○○於知悉
      被告癸○○、丙○○前往桃園縣龜山鄉兔子坑山區之目的係在竊取賽鴿後，仍
      駕車載送被告癸○○、丙○○前往上開山區，其有幫助被告癸○○、丙○○竊
      盜之犯意及行為，亦堪認定。
（四）從而，本件事證明確，被告等上開犯行，均堪認定，應依法論科。
二、按刑法上所謂常業犯，指反覆以同種類行為為目的之社會活動之職業性犯罪而言
    ，至於犯罪所得之多寡，是否恃此犯罪為唯一之謀生職業，則非所問，縱令兼有
    其他職業，仍無礙於該常業犯罪之成立（最高法院八十五年度台上字第五一０號
    判例意旨參照）。被告癸○○、丙○○因失業致經濟困窘而生竊取賽鴿向鴿主恐
    嚇取財之犯意，業據被告癸○○、丙○○自承在卷（見本院九十二年五月十四日
    、九十二年六月十七日訊問筆錄），是其主觀上自賴以維生、恃以之為業，至為
    明灼。核被告癸○○、丙○○所為，係犯刑法第三百二十二條常業竊盜罪、刑法
    第三百四十六條第一項之恐嚇取財罪；被告丁○○所為，係犯刑法第三十條第一
    項、第三百二十二條幫助常業竊盜罪。被告癸○○、丙○○有犯意聯絡及行為分
    擔，均為共同正犯。被告癸○○、丙○○先後多次恐嚇取財犯行、被告丁○○先
    後多次幫助犯行，均時間緊接，所犯為犯罪構成要件相同之罪名，顯係分別基於
    概括犯意反覆為之，均為連續犯，分別論以恐嚇取財罪、幫助常業竊盜罪。再被
    告癸○○、丙○○所犯上開常業竊盜及恐嚇取財犯行間，有方法、結果之牽連關
    係，為牽連犯，爰依刑法第五十五條規定，從一重常業竊盜罪處斷。被告丁○○
    以幫助之犯意參與被告癸○○、丙○○之犯罪構成要件以外之行為，係屬幫助犯
    ，依刑法第三十條第二項之規定，減輕其刑，公訴人認被告丁○○為共同正犯，
    尚有未洽。又被告丁○○前於八十年間因殺人未遂、肅清煙毒條例、麻醉藥品管
    理條例等案件，經臺灣新竹地方法院判處應執行刑為有期徒刑九年，並經臺灣高
    等法院駁回上訴確定，於八十三年十二月六日縮短刑期假釋出監，並於八十九年
    四月二日假釋保護管束期滿而執行完畢，有臺灣高等法院被告全國前案紀錄表、
    臺灣板橋地方法院檢察署刑案資料查註紀錄表各一件附卷足參，其於有期徒刑執
    行完畢後五年內，再犯有期徒刑以上之本罪，為累犯，應依法加重其刑。被告丁○○之刑同時有加重及減輕，依法先加後減之。爰審酌被告等年輕力壯四肢健全
    ，不思正當工作以獲取報酬，反竊取他人賽鴿，向被害人恐嚇取財，暨其犯罪之
    目的、手段、犯罪後之態度等一切情狀，分別量處如主文所示之刑，以示懲儆。
三、扣案之癸○○上開郵局帳戶金融卡（卡號00000000000000號）一
    張、摩托羅拉行動電話一支（其內0000000000號ＳＩＭ卡業經癸○○
    丟棄），為被告癸○○所有，供其犯罪所用之物；扣案丁○○上開郵局帳戶存簿
    儲金簿（局號：0000000號，帳號：0000000號）一本、金融卡（
    卡號00000000000000號）一張、丙○○所有行動電話00000
    00000號ＳＩＭ卡一張，分別為被告丁○○、丙○○所有，供渠等犯罪所用
    之物，均依法宣告沒收。至另扣案之癸○○所有玉山銀行存摺、玉山銀行金融卡
    、遠傳行動電話暨網際網路服務申請書；丙○○所有玉山銀行存摺、玉山銀行金
    融卡、和信電訊行動電話申請書；丁○○所有華南銀行存摺、華南銀行金融卡等
    物，尚乏證據證明係被告等犯罪所用之物，自均不予宣告沒收，附此敘明。
四、公訴意旨另以：被告三人係自八十七年七月一日起，即意圖常業竊取賽鴿藉以向
    鴿主恐嚇取財，在桃園縣龜山鄉兔子坑山區，張網捕捉賽鴿，再依賽鴿腳環上之
    鴿主電話聯絡鴿主，向鴿主恐嚇取財，因認被告三人自八十七年七月一起至九十
    一年六月二十四日止間，亦共犯有刑法第三百二十二條常業竊盜罪嫌、刑法第三
    百四十六條第一項之恐嚇取財罪嫌；及被告丁○○於九十一年六月二十五日起同
    年九月二日止間，並有共犯刑法第三百四十六條第一項之恐嚇取財罪嫌。公訴人
    認被告三人涉有上開犯行，無非係以被告丙○○、癸○○於警詢及偵查之供述、
    證人即被害人壬○○、辰○○、戌○○、申○○、午○○、乙○○、亥○○、地
    ○○、子○○（更名陳竑錦）、辛○○於警詢時之證述、渠等之匯款單及被告癸○○自八十七年七月一日起之上開郵局帳戶交易明細資料為主要論據。然訊據被
    告三人堅決否認涉有此部分犯行，被告癸○○、丙○○辯稱：係自九十一年六月
    底、七月間才開始抓鴿子等語，被告丁○○辯稱：沒有參與云云。經查：
（一）被告丙○○、癸○○於警詢及偵查中固坦承有在桃園縣龜山鄉兔子坑山區，張
      網捕捉賽鴿，再依賽鴿腳環上之鴿主電話聯絡鴿主，向鴿主恐嚇取財之情事，
      惟渠等均供稱係自九十一年七月間開始為之（見九十二年偵字第二二一二號偵
      查卷第一頁反面、第一三○頁反面），並無自白自八十七年七月一日起即涉有
      上開犯行之情事。又公訴人起訴書所舉證人即被害人壬○○、辰○○、戌○○
      、申○○、午○○、乙○○、亥○○、地○○、陳竑錦、辛○○於警詢時所證
      述賽鴿失竊及匯款時間，均係在九十一年七月至八月間（見同上偵查卷第二十
      頁至第四十三頁），並有渠等提出之匯款單附卷可佐。至被告癸○○所有上開
      郵局帳戶自八十七年七月一日起之交易明細資料（附於上開偵查卷第一○六頁
      至第一○八頁），僅足證明被告癸○○上開郵局帳戶係自八十七年七月一日起
      開戶使用，其後陸續有交易往來之紀錄而已，與被告三人是否自八十七年七月
      一日起即有在上開山區張網捕捉賽鴿並向被害人恐嚇取財之待證事實，尚無必
      然之證明關係。又證人卯○○於警詢筆錄中雖陳稱八十七年九月五日、八十七
      年十月二十日、八十七年十二月三十一日、八十九年二月二日均有歹徒向其恐
      嚇要求匯款贖回賽鴿，其並均依指示匯款至癸○○上開郵局帳戶等語（見上開
      偵查卷第一四五頁至第一五二頁），惟查，卯○○上開警詢筆錄，僅於失竊日
      期、匯款金額部分係留空後以手寫填載，其餘內容部分均係以打字製作完成之
      制式格式，而查其內容，與其餘被害人陳述遭恐嚇之過程，其記載用字遣詞竟
      完全相同，顯與事理有違，非得遽以採信，已如前述，且證人卯○○於本院審
      理中亦到庭證稱：「我與被告癸○○是兄弟關係」、「當時警察只問我有無養
      鴿子，說有抓到抓鴿子的人，就要我簽名。我沒有提出匯款單，匯款單早就不
      見了。我匯給癸○○的錢是要給我媽的，因為她與癸○○住一起」、「鴿子是
      西元一九九三、四年時遺失的，當時也有人打過電話來跟我恐嚇要錢，匯款帳
      號、戶名我不記得了」等語，顯見證人卯○○與被告癸○○為兄弟關係，其匯
      款入被告癸○○上開郵局帳戶係為供養與被告癸○○同住之母親，與被告癸○○所涉上開恐嚇取財犯行無涉，且倘證人卯○○係因賽鴿失竊並受恐嚇取財而
      為匯款，其於知悉歹徒要求匯款之帳戶竟是其弟弟之帳戶時，衡情自會向其弟
      查證並取回賽鴿，要無仍依指示匯款之理。從而，證人卯○○上開警詢筆錄顯
      有瑕疵，自非得執為不利被告三人之事證。此外，復查無其他積極證據足資證
      明被告三人自八十七年七月一起至九十一年六月二十四日止間，亦共犯有刑法
      第三百二十二條常業竊盜罪嫌、刑法第三百四十六條第一項之恐嚇取財罪嫌，
      原應為無罪之諭知，惟因公訴人認此部分與前有罪部分，有常業犯、連續犯之
      實質上、裁判上一罪關係，爰不另為無罪之諭知。
（二）按利用共同被告之共犯或非共同被告之共犯之自白或其他不利於己之陳述，為
      認定被告犯罪之證據，不特與利用被告自己之自白作為其犯罪之證明同有自白
      虛偽性之危險，亦不免有嫁禍於被告而為虛偽供述之危險，自亦不得以其自白
      或不利於己之陳述作為被告有罪判決之唯一證據，仍應調查其他補強證據，以
      察其是否與事實相符，並非絕對可由法院自由判斷該共犯之自白之證明力（最
      高法院九十一年度台上字第六○八五號判決意旨參照）。被告癸○○、丙○○
      於警訊、偵查中雖供稱被告丁○○有共同上山抓賽鴿並打電話給鴿主等語，惟
      被告丙○○於本院審理中則改稱：「丁○○是在不知情的情況下才幫忙領錢。
      之前癸○○有向丁○○借帳戶，但他不知情」等語（見本院九十二年五月十四
      日訊問筆錄）、「之前拿他帳戶來用，當時他不知道」等語（見本院九十二年
      六月十七日訊問筆錄），被告癸○○於本院審理中亦供稱：「丁○○是在八、
      九月間才參與」等語（見本院九十二年六月十七日訊問筆錄），是共同被告丙○○、癸○○就被告丁○○是否自始即明知並參與恐嚇取財犯行部分之供述，
      已然前後不一。又本案如附表所示之被害人因遭恐嚇取財而匯款，惟自九十一
      年八月間起，即無匯入被告丁○○之帳戶內者，有如附表所示被害人等所提出
      之匯款單在卷足佐，足見被告丁○○自九十一年八月間起知悉被告癸○○、丙○○有為上開犯行後，並未曾再有使用其帳戶供做恐嚇取財匯款帳戶之情事。
      又被告丁○○九十一年八月間起，係連續駕車搭載被告癸○○、丙○○前往桃
      園縣龜山鄉兔子坑山區，幫助渠等竊取賽鴿之事實，已如前述，是除共同被告
      癸○○、丙○○於警訊、偵查中之指述外，並於其他證據足資佐證被告丁○○
      亦有共犯恐嚇取財部分之犯行。此外，復查無其他積極證據足資證明被告丁○○有共犯恐嚇取財部分之犯行，揆諸上開判決說明，尚非得以共同被告癸○○
      、丙○○之自白，做為被告丁○○涉有恐嚇取財犯行之唯一證據，是原應就此
      部分對被告丁○○為無罪之諭知，惟因公訴人認此部分與被告丁○○前開有罪
      部分，有牽連犯裁判上一罪之關係，爰不另為無罪之諭知。
據上論斷，應依刑事訴訟法第二百九十九條第一項前段，刑法第二十八條、第五十六
條、第三百二十二條、第三百四十六條第一項、第五十五條、第三十條第二項、第四
十七條、第三十八條第一項第二款，罰金罰鍰提高標準條例第一條前段，判決如主文
。
本案經檢察官王志超到庭執行職務。
中      華      民      國    九十二    年      七      月     十八     日
                                  臺灣板橋地方法院刑事第四庭
                                          法  官  白  光  華
右正本證明與原本無異。
如不服本判決，應於判決送達後十日內，向本院提出上訴狀。
                                          書記官  陳  靜  怡
中      華      民      國    九十二    年      七      月     十八     日
附錄本案論罪科刑法條全文：
中華民國刑法第三百二十二條 (常業竊盜)
  以犯竊盜罪為常業者，處一年以上七年以下有期徒刑。
中華民國刑法第三百四十六條 (單純恐嚇罪)
  意圖為自己或第三人不法之所有，以恐嚇使人將本人或第三人之物交付者，處六月
  以上五年以下有期徒刑，得併科一千元以下罰金。
  以前項方法得財產上不法之利益，或使第三人得之者，亦同。
  前二項之未遂犯罰之。
附表
┌─┬───┬──────┬──────┬───────┬───────┐
│編│被害人│失竊時間    │匯款金額    │匯款時間      │匯入帳戶      │
│號│即鴿主│（民國）    │（新臺幣）  │（民國）      │              │
│  │      │            │            │              │              │
├─┼───┼──────┼──────┼───────┼───────┤
│1 │丑○○│九十一年六月│二千元      │九十一年六月二│戶名：丁○○  │
│  │      │二十五日    │            │十五日        │郵政儲金匯業局│
│  │      │            │            │              │局號：000000-0│
│  │      │            │            │              │帳號：0000000 │
├─┼───┼──────┼──────┼───────┼───────┤
│2 │天○○│九十一年六月│一千元      │九十一年六月二│同右          │
│  │      │二十七日    │            │十七日        │              │
├─┼───┼──────┼──────┼───────┼───────┤
│3 │庚○○│九十一年七月│一千元      │九十一年七月一│同右          │
│  │      │一日        │            │日            │              │
├─┼───┼──────┼──────┼───────┼───────┤
│4 │戌○○│九十一年七月│一千元    │九十一年七月八│戶名：癸○○  │
│  │      │七日        │            │日            │郵政儲金匯業局│
│  │      │            │            │              │局號：000000-0│
│  │      │            │            │              │帳號：0000000 │
├─┼───┼──────┼──────┼───────┼───────┤
│5 │戊○○│九十一年七月│一千元      │九十一年七月八│同右          │
│  │      │八日        │            │日            │              │
├─┼───┼──────┼──────┼───────┼───────┤
│6 │午○○│九十一年七月│三千元      │九十一年七月十│同右          │
│  │      │十三日      │            │五日          │              │
├─┼───┼──────┼──────┼───────┼───────┤
│7 │亥○○│九十一年七月│二千元      │九十一年七月十│同右          │
│  │      │十三日      │            │五日          │              │
├─┼───┼──────┼──────┼───────┼───────┤
│8 │辰○○│九十一年七月│一千五百元  │九十一年七月十│同右          │
│  │      │十四日      │            │五日          │              │
├─┼───┼──────┼──────┼───────┼───────┤
│9 │戌○○│九十一年七月│一萬三千元  │九十一年七月十│同右          │
│  │      │十五日      │            │七日          │              │
├─┼───┼──────┼──────┼───────┼───────┤
│10│巳○○│九十一年七月│一千三百元  │九十一年七月十│戶名：丁○○  │
│  │      │十五日      │            │六日          │郵政儲金匯業局│
│  │      │            │            │              │局號：000000-0│
│  │      │            │            │              │帳號：0000000 │
├─┼───┼──────┼──────┼───────┼───────┤
│11│地○○│九十一年七月│五千二百元  │九十一年七月十│同右          │
│  │      │十五日      │            │五日          │              │
├─┼───┼──────┼──────┼───────┼───────┤
│12│辰○○│九十一年七月│二千四百元  │九十一年七月十│戶名：癸○○  │
│  │      │十六日      │            │七日          │郵政儲金匯業局│
│  │      │            │            │              │局號：000000-0│
│  │      │            │            │              │帳號：0000000 │
├─┼───┼──────┼──────┼───────┼───────┤
│13│申○○│九十一年七月│三千六百元  │九十一年七月十│戶名：丁○○  │
│  │      │十七日      │            │七日          │郵政儲金匯業局│
│  │      │            │            │              │局號：000000-0│
│  │      │            │            │              │帳號：0000000 │
├─┼───┼──────┼──────┼───────┼───────┤
│14│寅○○│九十一年七月│一萬六千九百│九十一年七月十│同右          │
│  │      │十八日      │元          │八日          │              │
├─┼───┼──────┼──────┼───────┼───────┤
│15│酉○○│九十一年七月│一萬五千元  │九十一年七月十│同右          │
│  │      │十九日      │            │九日          │              │
├─┼───┼──────┼──────┼───────┼───────┤
│16│亥○○│九十一年七月│一千元      │九十一年七月二│戶名：癸○○  │
│  │      │二十二日    │            │十四日        │郵政儲金匯業局│
│  │      │            │            │              │局號：000000-0│
│  │      │            │            │              │帳號：0000000 │
├─┼───┼──────┼──────┼───────┼───────┤
│17│地○○│九十一年七月│一千二百元  │九十一年七月二│同右          │
│  │      │二十三日    │            │十五日        │              │
├─┼───┼──────┼──────┼───────┼───────┤
│18│子○○│九十一年七月│二萬元      │九十一年七月二│同右          │
│  │      │二十四日    │            │十五日        │              │
├─┼───┼──────┼──────┼───────┼───────┤
│19│己○○│九十一年七月│七千八百元  │九十一年七月二│同右          │
│  │      │二十五日    │            │十五日        │              │
├─┼───┼──────┼──────┼───────┼───────┤
│20│壬○○│九十一年七月│三千元      │九十一年七月二│同右          │
│  │      │二十七日    │            │十九日        │              │
├─┼───┼──────┼──────┼───────┼───────┤
│21│乙○○│九十一年七月│一千三百元  │九十一年七月二│同右          │
│  │      │二十七日    │            │十九日        │              │
├─┼───┼──────┼──────┼───────┼───────┤
│22│申○○│九十一年七月│四千四百元  │九十一年七月三│同右          │
│  │      │三十日      │            │十一日        │              │
├─┼───┼──────┼──────┼───────┼───────┤
│23│戊○○│九十一年七月│五千元      │九十一年七月三│戶名：丁○○  │
│  │      │三十日      │            │十日          │郵政儲金匯業局│
│  │      │            │            │              │局號：000000-0│
│  │      │            │            │              │帳號：0000000 │
├─┼───┼──────┼──────┼───────┼───────┤
│24│辛○○│九十一年八月│二千元      │九十一年八月二│戶名：癸○○  │
│  │      │中旬某日    │            │十六日        │郵政儲金匯業局│
│  │      │            │            │              │局號：000000-0│
│  │      │            │            │              │帳號：0000000 │
├─┼───┼──────┼──────┼───────┼───────┤
│25│甲○○│九十一年八月│一千五百元  │九十一年八月二│同右          │
│  │      │二十八日    │            │十八日        │              │
├─┼───┼──────┼──────┼───────┼───────┤
│26│未○○│九十一年九月│一千五百元  │九十一年九月二│同右          │
│  │      │二日  │            │日            │              │
└─┴───┴──────┴──────┴───────┴───────┘


司法院資訊處製作；財團法人民間司法改革基金會備份。
